臺灣臺北地方法院交通事件裁定　　　　　　　　　　　九十年度交聲字第七七七號
　　異議人即
　　受處分人　甲○○○○股份有限公司設臺北市大安區○○○路○段二七０巷十號
　　　　　　　二樓之二
　　代 表 人　林啟瑞
右列受處分人因違反道路交通管理處罰條例案件，對於臺北市交通事件裁決所於九十
年七月六日所為之處分（原處分案號：北市裁三字第裁00－000000000、
北市裁三字第裁２２—000000000、北市裁三字第裁２２—0000000
00、北市裁三字第裁２２—00000000000、0000000、北市裁三
字第裁２２—000000000、北市裁三字第裁２２—000000000、北
市裁三字第裁２２—000000000、北市裁三字第裁２２—00000000
0、北市裁三字第裁２２—000000000、北市裁三字第裁２２—00000
0000、北市裁三字第裁２２—000000000、北市裁三字第裁２２—00
0000000、北市裁三字第裁２２—000000000、北市裁三字第裁２２
—000000000、北市裁三字第裁２２—000000000、北市裁三字第
裁２２—000000000、北市裁三字第裁２２—000000000、北市裁
三字第裁２２—000000000、北市裁三字第裁２２—000000000、
北市裁三字第裁２２—000000000、北市裁三字第裁２２—0000000
00、北市裁三字第裁２２—000000000、北市裁三字第裁２２—0000
00000、北市裁三字第裁２２—000000000、北市裁三字第裁２２—0
00000000、北市裁三字第裁２２—000000000、北市裁三字第裁２
２—000000000、北市裁三字第裁２２—000000000、北市裁三字
第裁２２—000000000、北市裁三字第裁２２—000000000、北市
裁三字第裁２２—000000000、北市裁三字第裁２２—000000000
、北市裁三字第裁２２—000000000、北市裁三字第裁２２—000000
000、北市裁三字第裁２２—000000000、北市裁三字第裁２２—000
000000、北市裁三字第裁２２—000000000、北市裁三字第裁２２—
000000000、北市裁三字第裁２２—000000000、北市裁三字第裁
２２—000000000、北市裁三字第裁２２—000000000、北市裁三
字第裁２２—000000000、北市裁三字第裁２２—000000000、北
市裁三字第裁２２—000000000、北市裁三字第裁２２—00000000
0、北市裁三字第裁２２—000000000、北市裁三字第裁２２—00000
0000、北市裁三字第裁２２—000000000、北市裁三字第裁２２—00
0000000、北市裁三字第裁２２—000000000、北市裁三字第裁２２
—000000000、北市裁三字第裁２２—000000000、北市裁三字第
裁２２—Ａ0000000Ａ、北市裁三字第裁２２—Ａ0000000Ａ、北市裁
三字第裁２２—Ａ0000000Ａ、北市裁三字第裁２２—１Ａ0000000、
北市裁三字第裁２２—１Ａ0000000、北市裁三字第裁２２—１Ａ00000
00、北市裁三字第裁２２—１Ａ0000000、北市裁三字第裁２２—１Ａ00
00000、北市裁三字第裁２２—１Ａ0000000、北市裁三字第裁２２—１
Ａ0000000、北市裁三字第裁２２—１Ａ0000000、北市裁三字第裁２
２—１Ａ0000000、北市裁三字第裁２２—１Ａ0000000、北市裁三字
第裁２２—１Ａ0000000、北市裁三字第裁２２—１Ａ0000000、北市
裁三字第裁２２—１Ａ0000000、北市裁三字第裁２２—１Ａ0000000
、北市裁三字第裁２２—１Ａ0000000、北市裁三字第裁２２—１Ａ0000
000、北市裁三字第裁２２—１Ａ0000000、北市裁三字第裁２２—１Ａ0
000000、北市裁三字第裁２２—１Ａ0000000、北市裁三字第裁２２—
１Ａ0000000、北市裁三字第裁２２—１Ａ0000000、北市裁三字第裁
２２—１Ａ0000000、北市裁三字第裁２２—１Ａ0000000、北市裁三
字第裁２２—１Ａ0000000、北市裁三字第裁２２—１Ａ0000000、北
市裁三字第裁２２—１Ａ0000000號），聲明異議，本院裁定如左：
    主      文
異議均駁回。
    理      由
一、按汽車不依限期參加定期檢驗或臨時檢驗者，處汽車所有人新臺幣（下同）九百
    元以上一千八百元以下罰鍰；又汽車駕駛人如行經有燈光號誌管制之交岔路口闖
    紅燈者，處一千八百元以上五千四百元以下罰鍰；如汽車駕駛人在行人穿越道臨
    時停車者，處三百元以上六百元以下罰鍰；至於汽車駕駛人在設有禁止停車標線
    之處所停車，或不緊靠道路右側停車，以及在道路收費停車處所停車不依規繳費
    者，各處以六百元以上一千二百元以下罰鍰，道路交通管理處罰條例（九十年一
    月十七日總統修正公佈之道路交通管理處罰條例部分條文，其施行日期依同條例
    第九十三條規定須由行政院以命令定之，而行政院係於九十年四月三日以臺九十
    交字第０一九三一七號令發布修正後之該條例自九十年六月一日起施行，故以下
    所述及之本條例，如無特別註明，乃係修正生效後之新法，而於敘述上如係九十
    年一月十七日修正，同年六月一日生效施行前之該條例，則會在該條例下加註「
    舊法」以資辨明，先予敘明）第十七條第一項、第五十三條、第五十五條第一款
    、第五十六條第一項第四、六、十一款，均定有明文。
二、本件受處分人即異議人甲○○○○股份有限公司所有車號ＥＳ—４３９９號自用
    一般小貨車，有如附表所示舉發時地之違規行為，經逕行舉發後，均未依限申訴
    ，或告知實際違規駕駛人之姓名，原處分機關乃依道路交通管理處罰條例第十七
    條第一項、第五十三條、第五十五條第一款、第五十六條第一項第四、六、十款
    規定（均舊法），共裁處異議人罰鍰十萬三千二百元。
三、受處分人聲明異議意旨否認有任何如附表所示之違規行為，辯稱：（一）受處分
    人所有被舉發之車輛於案發前即八十三年間已遭債權人將車輛開走，汽車駕駛人
    亦非受處分人之員工；（二）舉發機關自八十九年二月間至同年五月間幾乎天天
    開立罰單，卻未聲請報廢該車輛，直至累積大量單，而受處分人因遷址而未接獲
    罰單，受處分人實感不平云云，經查：（一）交通警察掣單舉發違反道路交通管
    理處罰條例所列違規事實，本質上為行政處分，係公務員基於職務上權力，依法
    就特定之具體事件所為具公法上效果之單方面行政行為，基於公務員為公法上行
    為具有公信力之原則，該行政行為當可被推定為真正，其據以依法處分之事實認
    定亦為正確無誤，從而受處分人未能提出證據以資證明其所有該部車號汽車確未
    違規，竟將其以為應「報廢」車輛之責塞往舉發機關，已屬無稽，猶辯稱不可歸
    責云云，毫無可採；（二）又逕行舉發違反道路交通管理事件，經汽車所有人依
    通知單之應到案日期前到案，並告知違規駕駛人姓名、身分證統一編號及住址者
    ，處罰機關應即另行通知違規駕駛人到案依法處理，逾應到案日期者，處罰機關
    應依道路交通管理處罰條例第八十五條第三項規定處罰該汽車所有人，違反道路
    交通管理事件統一裁罰標準及處理細則第二十四條亦定有明文，易言之，如汽車
    駕駛人在道路違規，為警當場攔停者，處罰機關固應對汽車之駕駛人為處罰，惟
    若舉發機關並非當場對該部汽車攔停，而係依違反道路交通管理事件統一裁罰標
    準及處理細則第二十三條第一項第五款規定以科學儀器取得違規證據資料（如照
    相機或測速器）逕行舉發者，此際舉發機關只能依上開處理細則第二十三條第二
    項規定對汽車所有人為掣單舉發，而如經舉發之汽車所有人在舉發通知單之應到
    案日期前到案，並告知處罰機關該名超速駕駛之汽車違規駕駛人姓名、身分證統
    一編號及住址者，處罰機關應即依前開細則第二十四條規定處罰該名違規駕駛人
    ，至於汽車所有人未於應到案日期前到案或雖於應到案日期前到案，且未告知處
    罰機關實際之違規駕駛人者，處罰機關仍應依道路交通管理處罰條例第八十五條
    第三項「本條例關於車輛駕駛人之處罰，如應歸責於車輛所有人者，處罰車輛所
    有人」規定，對車輛所有人加以處罰，原處分機關以受處分人為本件被舉發車輛
    之所有人而予以裁罰，並無違誤。受處分人不能證明舉發機關之舉發有何錯誤或
    不實之處，僅泛稱相關單位之處理方式均有非妥之處云云，尚難認其辯解為可採
    ，本件事證明確，受處分人所有該部車號汽車有如附表所示項違規行為堪以認定
    。
四、綜上所述，受處分人所有前開車輛確有如附表所示違規行為，而現行道路交通管
    理處罰條例第十七條第一項、第五十三條、第五十五條第一款、第五十六條第一
    項第四、六、十一款規定除就罰鍰之金額換算為新臺幣之金額，冠以新臺幣字樣
    而作修正外，同條例第十七條第一項另規定營業汽車違規者應加重處罰，同條例
    第五十三條另由原先最高得處罰三千六百元罰鍰修正為最高得處五千四百元罰鍰
    ，同條例第五十五條第一款另修正為駕駛汽車者應至少處罰六百元罰鍰，同條例
    第五十六條第一項第除另將舊法第十款改置第十一款，並規定該法條第一項第四
    、六款，就駕駛汽車違規者，至少應處罰鍰九百元，此修正前後法律顯有不同，
    應認係屬法律變更（參見司法院第二廳八十一年十一月五日（八一）廳刑一字第
    一六二九０號函覆臺灣高等法院之法律座談會研究意見參照），且舊法顯有利於
    受處分人（因新法最高可處之罰鍰數額較舊法為高），依學者所認，行政罰在法
    律之適用上應有刑法第二條第一項「行為後法律有變更者，適用裁判時之法律。
    但裁判前之法律有利於行為人者，適用最有利於行為人之法律。」及稅捐稽徵法
    第四十八條之三「納稅義務人違反本法或稅法之規定，適用裁處時之法律。但裁
    處前之法律有利於納稅義務人者，適用最有利於納稅義務人之法律。」規定所揭
    示之「從新從輕」原則之類推適用（陳清秀著「依法行政與法律的適用」一文，
    收錄於翁岳生編「行政法」一書，第一七六頁至第一七九頁，八十七年三月版）
    ，原處分機關逕依修正生效前之舊法為本件之處分，核無違誤，本件受處分人之
    異議為無理由，自應將其異議駁回。
五、據上論斷，應依道路交通案件處理辦法第十九條，裁定如主文。
中      華      民      國    九十一    年      一      月     十五     日
                                      臺灣臺北地方法院交通法庭
                                          法  官  黃程暉
右正本證明與原本無異。
如不服本裁定，應於裁定送達後五日內向本院提出抗告狀。
                                          書記官  張華瓊
中      華      民      國    九十一    年      一      月     十八     日
項次 裁決書案號                             違規日期        地點及事實
一   北市裁三字第裁00－000000000 八七、六、一    在行人穿越道臨
                                                            停
二   北市裁三字第裁２２—000000000 00、十、六    在畫有黃線路段
                                            停車
三   北市裁三字第裁２２—000000000 00、一、一四  闖紅燈
四   北市裁三字第裁２２—000000000 00、二、二四  在設有計費器停
                                                            車位停車不繳費
0   000000000                     00、三、三    汽車不依限期參
                                                            加檢驗
六   北市裁三字第裁２２—000000000 00、五、四    在道路收費停車
                                                            處停車不依規定
                                                            繳費
七   北市裁三字第裁２２—000000000 00、六、一    併排停車
八   北市裁三字第裁２２—000000000 00、八、二二  闖紅燈
九   北市裁三字第裁２２—000000000 00、二、一四  在設有計費器停
        車位停車不繳費
一０ 北市裁三字第裁２２—000000000 00、二、一五  在設有計費器停
                                                            車位停車不繳費
一一 北市裁三字第裁２２—000000000 00、二、一六  在設有計費器停
                                                            車位停車不繳費
一二 北市裁三字第裁２２—000000000 00、二、一七  在有計費器停車
                                                            車位停車不繳費
一三 北市裁三字第裁２２—000000000 00、二、一八  在設有計費器停
                                                            車位停車不繳費
一四 北市裁三字第裁２２—000000000 00、二、一九  在設有計費器停
                                                            車位停車不繳費
一五 北市裁三字第裁２２—000000000 00、二、二一  在設有計費器停
                                                            車位停車不繳費
一六 北市裁三字第裁２２—000000000 00、二、二二  在設有計費器停
                                                車位停車不繳費
一七 北市裁三字第裁２２—000000000 00、二、二三  在設有計費器停
                                                            車位停車不繳費
一八 北市裁三字第裁２２—000000000 00、二、二四  在設有計費器停
                                                            車位停車不繳費
一九 北市裁三字第裁２２—000000000 00、二、二五  在設有計費器停
                                                            車位停車不繳費
二０ 北市裁三字第裁２２—000000000 00、二、二九  在設有計費器停
                                                            車位停車不繳費
二一 北市裁三字第裁２２—000000000 00、三、一    在設有計費器停
                                                            車位停車不繳費
二二 北市裁三字第裁２２—000000000 00、三、二    在設有計費器停
                                                            車位停車不繳費
二三 北市裁三字第裁２２—000000000 00、三、三    在設有計費器停
                                                            車位停車不繳費
二四 北市裁三字第裁２２—000000000 00、三、四    在設有計費器停
                                                            車位停車不繳費
二五 北市裁三字第裁２２—000000000 00、三、六    在設有計費器停
                                                            車位停車不繳費
二六 北市裁三字第裁２２—000000000 00、三、七    在設有計費器停
                                                            車位停車不繳費
二七 北市裁三字第裁２２—000000000 00、三、八    在設有計費器停
                                                            車位停車不繳費
二八 北市裁三字第裁２２—000000000 00、三、九    在設有計費器停
                                                            車位停車不繳費
二九 北市裁三字第裁２２—000000000 00、三、一○  在設有計費器停
                                                            車位停車不繳費
三０ 北市裁三字第裁２２—000000000 00、三、一三  在設有計費器停
                                                            車位停車不繳費
三一 北市裁三字第裁２２—000000000 00、三、一四  在設有計費器停
                                                            車位停車不繳費
三二 北市裁三字第裁２２—000000000 00、三、一五  在設有計費器停
                                                            車位停車不繳費
三三 北市裁三字第裁２２—000000000 00、三、一六  在設有計費器停
                                                            車位停車不繳費
三四 北市裁三字第裁２２—000000000 00、三、一七  在設有計費器停
                                                            車位停車不繳費
三五 北市裁三字第裁２２—000000000 00、三、二○  在設有計費器停
                                                            車位停車不繳費
三六 北市裁三字第裁２２—000000000 00、三、二一  在設有計費器停
                車位停車不繳費
三七 北市裁三字第裁２２—000000000 00、三、二二  在設有計費器停
                                                            車位停車不繳費
三八 北市裁三字第裁２２—000000000 00、三、二三  在設有計費器停
                                                            車位停車不繳費
三九 北市裁三字第裁２２—000000000 00、三、二四  在設有計費器停
                                                            車位停車不繳費
四０ 北市裁三字第裁２２—000000000 00、三、二七  在設有計費器停
                                                            車位停車不繳費
四一 北市裁三字第裁２２—000000000 00、三、二八  在設有計費器停
                                                            車位停車不繳費
四二 北市裁三字第裁２２—000000000 00、三、二九  在設有計費器停
                                                            車位停車不繳費
四三 北市裁三字第裁２２—000000000 00、三、三○  在設有計費器停
                                                        車位停車不繳費
四四 北市裁三字第裁２２—000000000 00、三、三一  在設有計費器停
                                                            車位停車不繳費
四五 北市裁三字第裁２２—000000000 00、四、○一  在設有計費器停
                                                            車位停車不繳費
四六 北市裁三字第裁２２—000000000 00、四、○五  在設有計費器停
                                                            車位停車不繳費
四七 北市裁三字第裁２２—000000000 00、四、○六  在設有計費器停
                                                            車位停車不繳費
四八 北市裁三字第裁２２—000000000 00、四、○七  在設有計費器停
                                                            車位停車不繳費
四九 北市裁三字第裁２２—000000000 00、四、○八  在設有計費器停
                                                            車位停車不繳費
五０ 北市裁三字第裁２２—000000000 00、四、一○  在設有計費器停
                                                            車位停車不繳費
五一 北市裁三字第裁２２—000000000 00、四、一一  在設有計費器停
                                                            車位停車不繳費
五二 北市裁三字第裁２２—000000000 00、四、一二  在設有計費器停
                                                            車位停車不繳費
五三 北市裁三字第裁２２—000000000 00、四、一三  在設有計費器停
                                                            車位停車不繳費
五四 北市裁三字第裁２２—Ａ0000000Ａ 八九、四、一五  在設有計費器停
                                                            車位停車不繳費
五五 北市裁三字第裁２２—Ａ0000000Ａ 八九、四、一七  在設有計費器停
                                                            車位停車不繳費
五六 北市裁三字第裁２２—Ａ0000000Ａ 八九、四、一九  在設有計費器停
                                                            車位停車不繳費
五七 北市裁三字第裁２２—１Ｚ0000000 00、四、二○  在設有計費器停
                                                            車位停車不繳費
五八 北市裁三字第裁２２—１Ｚ0000000 00、四、二一  在設有計費器停
                                                            車位停車不繳費
五九 北市裁三字第裁２２—１Ｚ0000000 00、四、二四  在設有計費器停
                                                            車位停車不繳費
六０ 北市裁三字第裁２２—１Ｚ0000000 00、四、二五  在設有計費器停
                                                            車位停車不繳費
六一 北市裁三字第裁２２—１Ｚ0000000 00、四、二六  在設有計費器停
                                                            車位停車不繳費
六二 北市裁三字第裁２２—１Ｚ0000000 00、四、二七  在設有計費器停
                                                            車位停車不繳費
六三 北市裁三字第裁２２—１Ｚ0000000 00、四、二八  在設有計費器停
                        車位停車不繳費
六四 北市裁三字第裁２２—１Ｚ0000000 00、四、二九  在設有計費器停
                                                            車位停車不繳費
六五 北市裁三字第裁２２—１Ｚ0000000 00、五、○二  在設有計費器停
                                                            車位停車不繳費
六六 北市裁三字第裁２２—１Ｚ0000000 00、五、○三  在設有計費器停
                                                            車位停車不繳費
六七 北市裁三字第裁２２—１Ｚ0000000 00、五、○四  在設有計費器停
                                                            車位停車不繳費
六八 北市裁三字第裁２２—１Ｚ0000000 00、五、○五  在設有計費器停
                                                            車位停車不繳費
六九 北市裁三字第裁２２—１Ｚ0000000 00、五、○六  在設有計費器停
                                                            車位停車不繳費
七０ 北市裁三字第裁２２—１Ｚ0000000 00、五、○八  在設有計費器停
                                                            車位停車不繳費
七一 北市裁三字第裁２２—１Ｚ0000000 00、五、○九  在設有計費器停
                                                            車位停車不繳費
七二 北市裁三字第裁２２—１Ｚ0000000 00、五、一○  在設有計費器停
                                                            車位停車不繳費
七三 北市裁三字第裁２２—１Ｚ0000000 00、五、一一  在設有計費器停
                                                            車位停車不繳費
七四 北市裁三字第裁２２—１Ｚ0000000 00、五、一二  在設有計費器停
                                                            車位停車不繳費
七五 北市裁三字第裁２２—１Ｚ0000000 00、五、一五  在設有計費器停
                                                            車位停車不繳費
七六 北市裁三字第裁２２—１Ｚ0000000 00、五、一六  在設有計費器停
                                                            車位停車不繳費
七七 北市裁三字第裁２２—１Ｚ0000000 00、五、一七  在設有計費器停
                                                            車位停車不繳費
七八 北市裁三字第裁２２—１Ｚ0000000 00、五、一八  在設有計費器停
                                                            車位停車不繳費
七九 北市裁三字第裁２２—１Ｚ0000000 00、五、一九  在設有計費器停
                                                            車位停車不繳費
八０ 北市裁三字第裁２２—１Ｚ0000000 00、五、二○  在設有計費器停
                                                            車位停車不繳費
八一 北市裁三字第裁２２—１Ｚ0000000 00、五、二二  在設有計費器停
                                                            車位停車不繳費
八二 北市裁三字第裁２２—１Ｚ0000000 00、五、二三  在設有計費器停
                                                            車位停車不繳費
